【裁判字號】    96,易,3948
【裁判日期】    970701
【裁判案由】    詐欺等
【裁判全文】
臺灣高雄地方法院刑事判決              96年度易字第3948號
公  訴  人  臺灣高雄地方法院檢察署檢察官
被      告  申○○
            辰○○
上二人共同
選任辯護人  侯永福律師
            莊雯琇律師
被      告  癸○○
            地○○
            壬○○
                      號
            未○○
            寅○○
            乙○○
                      號
上  一  人
選任辯護人  駱怡雯律師
被      告  巳○○
            午○○
            亥○○
            戌○○
            丑○○
            甲○○
                      號
            卯○○
            丁○○
            辛○○
            己○○
            庚○○
            子○○
            天○○
            丙○○
            戊○○
            酉○○
上列被告因詐欺等案件，經檢察官追加起訴（96年度偵字第3291
7 號），本院判決如下：
    主  文
本件公訴不受理。
    理  由
一、本件追加起訴意旨略以：
  (一)被告辰○○、申○○係滿富順號、順海利6 號漁船船主及實
    際使用人，二人與被告癸○○、地○○、印尼籍漁工阿曼、
    阿門共同組成盜賣漁業署補助之甲種漁船用油集團，渠等與
    源陞財號漁船船主被告未○○、順長財號漁船船長被告寅○○、聖滿春號漁船使用人被告乙○○、海順財號漁船船長被
    告壬○○等人，自民國95年8 月至96年3 月31日間，明知政
    府補助漁船用油係為供其從事漁撈作業之用，竟共同基於意
    圖為自己不法利益之概括犯意聯絡，隱瞞欲將漁船用油轉賣
    他人牟取不法利益之事實，分別利用集團所屬漁船以出港作
    業名義，向中油公司旗后、前鎮及中洲等處漁船加油站，依
    其等前次出海時數，如數核配甲種漁船用柴油再將之盜賣牟
    利；另於96年1 月1 日以後因漁業動力用油優惠油價標準修
    正及新公佈漁業動力用油供售作業要點規定以航程紀錄器所
    載作業時數為準，被告申○○乃指使被告乙○○、郭壹松等
    人拔除聖滿春、新明勝漁船上之航程紀錄器，再以USSB無線
    電向港區漁業電台謊報航程紀錄器損壞後，由該電台開立相
    關出海航程證明，再以該證明向中油公司所屬漁船加油站購
    買甲種漁船用油轉賣予被告申○○集團牟利。
  (二)被告申○○等人以前述手法詐購漁船用油後，被告未○○等
    人則將漁船用油全部或航程剩餘之部份低價賣給被告申○○
    ，再由被告申○○指揮上開漁船在小港漁港、紅毛港將上開
    詐得之甲種漁船用油抽入向謝旺志租用之永豐1 號漁船或順
    海利6 號，其間被告申○○並指揮被告辰○○、癸○○、地
    ○○負責開船、拋繫纜繩、抽油等工作；被告巳○○、午○○、亥○○、戌○○、丑○○等人則負責把風、警戒工作，
    另調度被告甲○○、卯○○、丁○○等人擔任司機，利用夜
    間及凌晨時間，駕駛車號EX-5711 、1676-XB 、3957-MF 等
    3.5 噸小貨車改裝之油箱車，在上開地點，將存放於永豐1
    號、順海利6 號漁船上之甲種漁船用油陸續裝載入改裝小貨
    車，再載往位在高雄市○○區○○路2 之1 德林運輸交通公
    司或高雄市○○路大鵬重車修配廠，轉載入下游買主被告辛○○、己○○、庚○○等人準備之大型油罐車，以每粒（即
    200 公升）新台幣（下同）2850元至3600等價格售予下游盤
    商辛○○等人，獲取每公升約8 元之利益（市售價格與補助
    漁民牌價之差額），總計被告申○○等人自95年8 月8 日至
    96 年3月31日止，共出售約608 萬4100公升甲種漁船用油，
    獲得不法利益達4867萬2800元，被告申○○等再將其不法利
    得以每粒80元到120 元不等之金額分配予相關船長或漁船實
    際使用人。被告辛○○再以每月3 萬元之代價僱請前妻被告
    子○○，由被告子○○駕駛小貨車改裝之油罐車轉售苗栗縣
    竹南鎮翰利起重公司被告天○○、苗栗縣通霄鎮全泰運輸公
    司被告丙○○等人賺取差價牟利。另被告庚○○則雇請被告
    戊○○駕駛大型油灌曳引車向被告申○○購買漁船用油後，
    委由被告戊○○將漁船用油載往被告酉○○位在雲林縣斗六
    市鐵皮屋過濾油品處所，將漁船用油過濾後，再由被告戊○○載往台中中港路或桃園等地販賣，賺取不法之利益。
  (三)因認被告辰○○、申○○、午○○、巳○○、癸○○、地○○、丑○○、未○○、亥○○、戌○○、丁○○、卯○○、
    甲○○、寅○○、乙○○、壬○○等人所為，係犯刑法第33
    9 條第1 項之詐欺罪嫌；被告辛○○、己○○、庚○○、天
    ○○、丙○○等人所為，係犯刑法第349 條第2項之故買贓
    物罪嫌；被告戊○○、子○○2 人所為，係犯刑法第349 條
    第2 項之搬運贓物罪嫌；被告酉○○所為，係犯刑法第349
    條第1 項之收受贓物罪嫌。
二、按已提起公訴之案件，在同一法院重行起訴者，應諭知不受
    理之判決，並得不經言詞辯論為之，刑事訴訟法第303 條第
    2 款、第307 條分別定有明文。
三、經查，追加起訴意旨認本案被告辰○○等人涉犯前開詐欺罪
    嫌；被告辛○○等人涉犯前開贓物罪嫌，與96年8 月13日繫
    屬之本院之96年度重訴字第77號案件係相牽連案件，而於該
    案尚未言詞辯論終結前之96年11月26日追加起訴。惟依本院
    上開96年度重訴字第77號乙案起訴書所載被告辰○○等人犯
    行以觀（參96年度偵字第11306 號起訴書），本案被告辰○○等人所涉犯詐欺犯行，實與該案相同，均係利用政府補助
    漁業用油之政策，購買漁業用油轉售牟利；被告辛○○等人
    所涉贓物犯行，亦與該案相同，均係故買或搬運漁業用油，
    ，且本案被告辰○○等人被訴詐欺犯行及被告辛○○等人被
    訴贓物犯行之時間，與該案雖有「自95年8 月起至96年4 月
    14日」（96年度重訴字第77號）及「自95年8 月至96年3 月
    31日間」（本案）之差異，然先行起訴而繫屬本院之96年度
    重訴字第77號案之犯罪時間，業已囊括本案之犯罪時間，因
    此，本案實就被告辰○○等人之相同犯罪事實而為起訴。綜
    上，本件檢察官係就與上開已先繫屬於本院96年度重訴字第
    77號乙案為同一案件之犯罪事實，重行向本院起訴，而於96
    年12月14日繫屬本院，有臺灣高雄地方法院檢察署移送函及
    本院收案戳章在卷可按，揆諸前揭說明，本件既繫屬在後，
    本院即不得審判，爰不經言詞辯論，逕為諭知不受理之判決
    。
據上論斷，依刑事訴訟法第303 條第2 款、第307 條，判決如主
文。
中    華    民    國    97    年    7     月    1     日
                  刑事第十庭  審判長法  官 何秀燕
                                    法  官 吳金芳
                                    法  官 林揚奇
以上正本證明與原本無異。
如不服本判決，應於判決送達後10日內，向本院提出上訴狀。
中    華    民    國    97    年    7     月    1     日
                                    書記官 何明昌


司法院資訊處製作；財團法人民間司法改革基金會備份。
